臺灣板橋地方法院刑事判決　　　　　　100年度交訴字第107號
公　訴　人　臺灣板橋地方法院檢察署檢察官
被　　　告　簡嘉輪
上列被告因公共危險等案件，經檢察官提起公訴（99年度偵字第
28459 號），被告於準備程序進行中就被訴事實為有罪之陳述，
經告知簡式審判程序之旨，並聽取當事人之意見後，本院合議庭
裁定由受命法官獨任進行簡式審判程序，判決如下：
    主  文
簡嘉輪服用酒類，不能安全駕駛動力交通工具而駕駛，累犯，處
有期徒刑肆月；又因過失致人於死，處有期徒刑壹年肆月；又駕
駛動力交通工具肇事，致人死亡而逃逸，累犯，處有期徒刑壹年
貳月。應執行有期徒刑貳年陸月。
    事  實
一、簡嘉輪前因偽造文書及重利案件，經臺灣臺中地方法院於94
    年4 月11日以86年訴字第2606號判處有期徒刑6 月、6 月，
    應執行有期徒刑11月確定，於民國95年6 月7 日易科罰金執
    行完畢。詎猶不知悔改，於99年10月12日凌晨0 時許，在臺
    北縣板橋市（現改制為新北市板橋區○○○路「美麗殿汽車
    旅館」內飲用酒類後，已達不能安全駕駛之程度，竟仍於同
    日凌晨1 時許，駕駛懸掛車牌號碼8498-YL 號之自用小客車
    ，沿新北市○○區○○路1 段往新莊方向行駛，嗣於同日凌
    晨2 時15分，行經同路段28號之1 「正隆花園」前時，本應
    注意在市區道路，時速不得超過50公里，且汽車行駛至交叉
    路口，行進應遵守燈光號誌，並應注意車前狀況，以隨時採
    取必要之安全措施，而依當時天候晴、夜間有照明、柏油路
    面、乾燥、無缺陷、無障礙物且視距良好等情，又無不能注
    意之情事，竟因酒後駕車注意能力減低，疏未注意及此，逕
    以時速至少每小時100 公里之高速闖越紅燈行駛，致其所駕
    駛上開車輛之右前車頭撞及正於該處停等紅燈、由朱寅誠所
    騎乘車牌號碼N9G-305 號重型機車之車尾，該部重型機車旋
    因遭受巨大衝擊力當場起火燃燒，而朱寅誠則彈起跌落地面
    ，並受有雙側硬腦膜下出血合併氣腦、雙側肺挫傷及內出血
    之傷害。詎簡嘉輪於肇事後，明知朱寅誠受有傷害，竟未立
    即停車予以救護、報警、停留現場等候警方或為其他適當之
    處置，旋即駕車駛離現場，並在新北市○○區○○路1 段32
    號「板橋憲兵隊」前觀看車損後即行離去，適有位於對向車
    道之騎士張朝翔目擊車禍經過並記下肇事車輛車號，朱寅誠
    雖經緊急送往亞東紀念醫院救治，仍因全身多處外傷導致創
    傷性休克而死亡，經警調閱監視器畫面及車籍資料，循線查
    得簡嘉輪及其所駕駛之上開肇事車輛，於同日12時55分，對
    簡嘉輪施以酒精濃度測試，結果測得其呼氣中酒精濃度為每
    公升0.03毫克（回溯至99年10月12日凌晨1 時許之酒精濃度
    為每公升0.77毫克），因而查獲。
二、案經朱國民訴由臺北縣政府（現改制為新北市政府）警察局
    海山分局移送臺灣板橋地方法院檢察署檢察官偵查起訴。
    理  由
一、本案被告簡嘉輪所犯並非死刑、無期徒刑、最輕本刑為3 年
    以上有期徒刑之罪或高等法院管轄第一審案件，而其於準備
    程序進行中，被告先就被訴事實為有罪之陳述，經法官告知
    簡式審判程序之旨，並聽取公訴人及被告之意見後，本院認
    適宜改依簡式審判程序進行，爰依刑事訴訟法第273 條之1
    第1 項、第284 條之1 規定，由本院合議庭以裁定由受命法
    官獨任進行簡式審判程序，合先敘明。
二、上開事實，業據被告於本院審理時坦承不諱，核與證人即現
    場目擊者張朝翔於警詢時之證述、證人即告訴人朱國民於警
    詢及偵查時之證述情節互核相符，並有新北市政府警察局海
    山分局道路交通事故當事人酒精測定紀錄表、新北市政府警
    察局海山分局交通分隊A2類道路交通事故調查報告表、道路
    交通事故調查報告表、道路交通事故調查報告表（一）、（
    二）各1 份、現場照片共20張、查獲及被告車損照片共15張
    、臺灣板橋地方法院檢察署檢驗報告書、相驗屍體證明書、
    亞東紀念醫院診斷證明書各1 份、相驗屍體照片共20張、新
    北市政府警察局海山分局轄內朱寅誠車禍死亡案現場勘查報
    告（99年10月20日北縣警鑑字第0990169279號）、新北市政
    府警察局海山分局99年12月7 日北縣警海刑字第0990053058
    號函及卷附監視錄影光碟1 片在卷可稽。按汽車行駛時，駕
    駛人應注意車前狀況及隨時採取必要之安全措施；汽車駕駛
    人飲用酒類後，其吐氣所含酒精濃度超過每公升0. 25 毫克
    者，不得駕車；又行車速度，應依速限標誌或標線之規定，
    無速限標誌或標線，行車速限不得超過50公里，道路交通安
    全規則第93條第1 項第1 款、第94條第3 項、第114 條第2
    款分別有明文規定。被告酒後注意力減退，在市區限速時速
    50公里路段，以至少時速100 公里之高速，超速行駛，未注
    意車前狀況，闖紅燈致撞及停等紅燈之被害人，致被害人遭
    強大撞擊彈飛跌落地面，當場受有雙側硬腦膜下出血合併氣
    腦、雙側肺挫傷及內出血等傷害，經送醫救治，仍因全身多
    處外傷導致創傷性休克而死亡，被告顯有過失。而被告之過
    失行為與被害人死亡間，有相當因果關係，足徵被告前開自
    白確與事實相符，堪以採信，本案事證明確，被告犯行洵堪
    認定，應依法論科。綜上所述，被告之自白確與事實相符；
    被告酒後不能安全駕駛動力交通工具而仍駕駛、過失致死及
    肇事逃逸之犯行，事證明確，堪予認定，自應依法予以論罪
    科刑。
三、核被告所為，係犯刑法第185 條之3 服用酒類不能安全駕駛
    動力交通工具而駕駛罪、刑法第276 條第1 項之過失致人於
    死罪及刑法第185 條之4 之肇事逃逸罪。被告所犯上開三罪
    ，犯意各別，行為互殊，應予分論併罰。按汽車駕駛人無駕
    駛執照駕車、酒醉駕車，因而致人受傷或死亡，依法應負刑
    事責任者，加重其刑至二分之一，道路交通管理處罰條例第
    86條第1 項定有明文。查被告為汽車駕駛人，酒醉駕車，因
    而致人死亡，所犯過失致死罪，應依道路交通管理處罰條例
    第86條第1 項規定加重其刑。又被告有事實欄所載有期徒刑
    執行完畢紀錄，此有臺灣高等法院被告前案紀錄表附卷足參
    ，其於有期徒刑執行完畢5 年以內以故意再犯本件有期徒刑
    以上之酒後不能安全駕駛罪及肇事逃逸罪2 罪，皆為累犯，
    就所犯上開2 罪，均應依刑法第47條第1 項之規定各加重其
    刑。爰審酌被告明知酒精成分對人之意識能力具有不良影響
    ，酒後駕車對一般往來之公眾及駕駛人自身皆具有高度之危
    險性，既漠視自身安危，尤罔顧公眾安全，於深夜服用酒類
    ，酒精濃度不低，已處於不能安全駕駛動力交通工具之狀態
    ，仍駕駛汽車行駛於市區道路上，以時速100 公里以上高速
    超速行駛，並未注意交通號誌而闖紅燈，均屬重大過失，完
    全不顧一般人之安全，且未注意車前狀況，肇致本件交通事
    故，其所生之損害造成被害人死亡，情節重大，造成無可彌
    補之傷害，過失程度及犯罪所生之危害均屬重大，且肇事後
    又未救助被害人而駕車逃逸，全不置理而逃逸，以逃避責任
    ，深具惡性，甚且停留位於肇事地點前方兩個路口處之新北
    市○○區○○路1 段32號板橋憲兵隊前觀看車損後即行離去
    ，益徵其自私自利之心態，已達於罔顧被害人權益之程度，
    殊無足取，兼衡其素行、高中畢業之智識程度，犯後就肇事
    逃逸罪部分飾詞否認犯行，至本院審理時始知事證明確而坦
    承犯行之態度，惟衡及被告業經其保險公司於99年11月8日
    賠償被害人家屬朱國民及蘇淑霞共新臺幣160 萬元之損失，
    然尚未能與被害人家屬達成和解之情形，有泰安產物保險股
    份有限公司100 年5 月27日所出具之證明1 紙、彰化縣彰化
    市調解委員會99年11月23日調解筆錄1 紙、被告捐獻臺灣靈
    巖山寺善款之感謝狀5 紙及本院100 年6 月7 日公務電話1
    紙在卷可稽（本院卷第41-45 頁）等一切情狀，分別量處如
    主文所示之刑，並定其應執行之刑，以資懲儆。至檢察官請
    求就上開肇事逃逸罪及過失致人於死罪分別量處有期徒刑5
    年、3 年，核屬過重，本院認以量處如主文所示之刑為適當
    ，附此敘明。
據上論斷，應依刑事訴訟法第273 條之1 第1 項、第299 條第1
項前段，刑法第185 條之3 、第276 條第1 項、第185 條之4 、
第47條第1 項、第51條第5 款，道路交通管理處罰條例第86條第
1項 ，刑法施行法第1 條之1 ，判決如主文。
本案經檢察官張瑞玲到庭執行職務。
中    華    民    國    100    年    6    月    10    日
                  刑事第十六庭  法  官  魏俊明
上列正本證明與原本無異。
如不服本判決，應於判決送達後10日內敘明上訴理由，向本院提
出上訴狀 (應附繕本) ，上訴於臺灣高等法院。其未敘述上訴理
由者，應於上訴期間屆滿後20日內向本院補提理由書「切勿逕送
上級法院」。
                                書記官  陳香君
中    華    民    國   100    年    6     月    10    日
附錄本案論罪科刑法條全文：
中華民國刑法第185條之3
服用毒品、麻醉藥品、酒類或其他相類之物，不能安全駕駛動力
交通工具而駕駛者，處1 年以下有期徒刑、拘役或科或併科15萬
元以下罰金。
中華民國刑法第185條之4
駕駛動力交通工具肇事，致人死傷而逃逸者，處6 月以上5 年以
下有期徒刑。
中華民國刑法第276條
因過失致人於死者，處2 年以下有期徒刑、拘役或2 千元以下罰
金。
從事業務之人，因業務上之過失犯前項之罪者，處5 年以下有期
徒刑或拘役，得併科3 千元以下罰金。